【裁判字號】    95,訴,1408
【裁判日期】    950816
【裁判案由】    毒品危害防制條例
【裁判全文】
臺灣高雄地方法院刑事判決              95年度訴字第1408號
公  訴  人  臺灣高雄地方法院檢察署檢察官
被      告  甲○
上列被告因毒品危害防制條例案件，經檢察官提起公訴（95年度
毒偵字第2691號），本院判決如下：
    主  文
甲○連續施用第一級毒品，累犯，處有期徒刑拾月。
扣案之海洛因壹包（淨重0.12公克，空包裝重0.15公克）沒收銷
燬之。
    事  實
一、甲○曾於民國92年間因施用毒品案件，經法院判處有期徒刑
    1 年確定，並於94年4 月16日縮刑期滿執行完畢，復因施用
    毒品經法院裁定送強制戒治後，於93年9 月24日期滿。嗣於
    五年內復基於概括犯意，自94年12月間起至95年2 月10日止
    ，在高雄市○○區○○街18巷20號，連續施用海洛因多次。
    嗣經警於95年2 月12日10時50分許，在高雄市苓雅區○○○
    路與福德三路口，為警查獲，並扣得海洛因1 小包（淨重0.
    12公克，空包裝重0.15公克）。
二、案經高雄市政府警察局苓雅分局移送台灣高雄地方法院檢察
    署檢察官偵查起訴。
    理  由
一、上開犯罪事實業據被告甲○於本院審理中坦承不諱，且其上
    開為警查獲時所採尿液，經送檢驗結果，均有嗎啡之陽性反
    應，有高雄市立凱旋醫院A00000000 號濫用藥物尿液檢驗報
    告1 紙附卷可稽，復有海洛因1 包（淨重0.12公克，空包裝
    重0.15公克）扣案可查；又被告前因施用毒品案件，經強制
    戒治期滿釋放等情，亦有其台灣高等法院被告前案紀錄表1
    份在卷可查；罪證明確，被告犯行堪以認定。
二、按海洛因為毒品危害防制條例第2 條第2 項第1 款所明定之
    第1 級毒品，核被告所為，係犯同條例第10條第1 項之施用
    第1 級毒品罪。被告持有海洛因後進而施用，其持有之低度
    行為，應為施用之高度行為吸收，不另論罪。又被告行為後
    ，刑法第56條連續犯之規定，業於94年1 月7 日修正公布刪
    除，並於95年7 月1 日施行，則被告之犯行，因行為後新法
    業已刪除連續犯之規定，此刪除雖非犯罪構成要件之變更，
    但顯已影響行為人刑罰之法律效果，自屬法律有變更，依新
    法第2 條第1 項規定，比較新、舊法結果，仍應適用較有利
    於被告之行為時法律即舊法論以連續犯（最高法院95年第8
    次刑事庭會議決議參照），以一罪論並加重其刑。被告曾受
    上開有期徒刑以上刑之執行，有其台灣高等法院被告全國前
    案紀錄表1 份附卷可稽，其於執行完畢後5 年內，再犯本件
    有期徒刑以上之罪，為累犯，應依修正前刑法第47條之規定
    加重其刑，並遞加重之。本件依被告犯罪時之刑法第47條規
    定：「受有期徒刑之執行完畢，或受無期徒刑或有期徒刑一
    部之執行而赦免後，5 年以內再犯有期徒刑以上之罪者，為
    累犯，加重本刑至二分之一」，惟被告行為後95年7 月1 日
    施行之修正後刑法第47條第1 項規定，則僅將5 年以內故意
    再犯有期徒刑以上之罪者，認係累犯，則本件被告於受上開
    有期徒刑執行完畢後，5 年以內故意再犯本件有期徒刑以上
    之罪，不論依修正前之刑法第47條，或修正後之刑法第47條
    第1 項之規定，均構成累犯，行為後之法律對被告而言並未
    較為有利，則依刑法第2 條第1 項前段之規定，自應適用被
    告行為時即修正前刑法第47條規定（按法律既有變更即應比
    較新舊法何者對於被告較有利以決定應適用之法律，縱比較
    後結果對被告而言並無有利或不利之情形，然此乃作為決定
    應適用新法或舊法之依據，並非有此情形即得不予比較新舊
    法而無刑法第2 條之問題）。審酌被告前因施用毒品案件，
    經強制戒治後，仍未能徹底戒絕毒品，再度施用毒品，顯見
    其無戒毒悔改之意，惟念其施用足以導致精神障礙、性格異
    常，甚至造成生命危險之毒品，乃戕害一己之身體健康，所
    為尚未害及他人，及其施用之次數不多，期間非長，及犯後
    坦承犯行態度良好等一切情狀，量處如主文所示之刑。扣案
    之海洛因（淨重0.12公克，空包裝重0.15公克）為第1 級毒
    品，而包裝上開海洛因所用之包裝袋只，經送法務部調查局
    鑑驗之結果，雖經與毒品分開秤重，惟法務部調查局一般係
    以傾倒之方式，將包裝袋內之海洛因倒出與包裝袋分離而稱
    重，必要時亦會輔以刮杓刮取袋內粉末，然無論依何種方式
    分離，包裝袋內均有極微量之海洛因殘留，業經法務部調查
    局以93年3 月19日調科壹字第0930 0113060號函釋在案，足
    認上開空包裝袋內仍含極微量之海洛因殘留而無法析離，亦
    屬第1 級毒品，均應依毒品危害防制條例第18條第1 項前段
    規定沒收銷燬之，至鑑驗耗損部分之毒品業已滅失，無庸為
    沒收銷毀之諭知。
三、又本件被告所犯係死刑、無期徒刑、最輕本刑為3 年以上有
    期徒刑以外之罪，其於準備程序中就被訴事實為有罪之陳述
    ，經法官告知簡式審判程序之旨，並聽取公訴人、被告之意
    見後，本院認為適宜由受命法官獨任進行簡式審判程序，附
    予敘明。
據上論斷，應依刑事訴訟法第273 條之1 第1 項、第299 條第1
項前段，毒品危害防制條例第10條第1 項、第18條第1 項前段，
刑法第11條前段、修正前刑法第56條、第47條，判決如主文。
中    華    民    國    95    年    8     月    16    日
                  刑事第五庭    法  官  林俊寬
以上證明與原本無異。
如不服本判決，應於判決送達後10日內，向本院提出上訴狀。
中    華    民    國    95    年    8     月    16    日
                                書記官  蔡淑貞
附錄法條：
毒品危害防制條例第10條
施用第一級毒品者，處 6 月以上 5 年以下有期徒刑。
施用第二級毒品者，處 3 年以下有期徒刑。


司法院資訊處製作；財團法人民間司法改革基金會備份。
